【裁判字號】    99,訴,1177
【裁判日期】    990601
【裁判案由】    偽證等
【裁判全文】
臺灣板橋地方法院刑事判決              99年度訴字第1177號
公  訴  人  臺灣板橋地方法院檢察署檢察官
被      告  甲○○
            乙○○
上列被告等因偽證等案件，經檢察官提起公訴（99年度偵字第24
18號、98年度偵字第24441 號），被告等於準備程序中就被訴事
實為有罪之陳述，經告知被告等簡式審判程序之旨，並聽取當事
人之意見後，本院合議庭裁定由受命法官獨任進行簡式審判程序
，判決如下：
    主  文
甲○○共同犯圖利媒介性交罪，處有期徒刑伍月，扣案之門號00
00000000號行動電話壹支（含SIM 卡壹枚）沒收；又教唆犯偽證
罪，處有期徒刑參月。應執行有期徒刑陸月，扣案之門號000000
0000號行動電話壹支（含SIM卡壹枚）沒收。
乙○○犯偽證罪，處有期徒刑參月。
    事  實
一、甲○○（綽號「阿龍」），與真實姓名年籍不詳之經營應召
    站成年人士，共同基於意圖媒介旗下成年女子乙○○與他人
    為性交行為以營利之犯意聯絡，自民國98年8 月間起，受僱
    該應召站擔任司機及聯絡人（俗稱馬伕），負責駕駛車牌號
    碼1508-PG 號自用小客車載送乙○○至臺北縣、市旅館與成
    年男子進行性交易及代收應召站抽取費用等事項，並以其所
    有門號0000000000號行動電話與乙○○聯繫。嗣於98年9 月
    3 日，先由該應召站成員招攬男客後，甲○○即於同日19時
    40分許駕駛上開自用小客車，載送乙○○至臺北縣板橋市縣
    ○○道○ 段146 號悅榕汽車旅館303 房，以新臺幣（下同）
    12000 元之代價，與男客李坤洲從事性交後，旋於同日20時
    30分許，為警在上開旅館房間內查獲甫完成性交易之乙○○
    及李坤洲2 人，員警另於同日20時25分許，在該旅館附近之
    臺北縣板橋市○○○路與大華街口處查獲正在等候之甲○○
    ，共計扣得乙○○所有之行動電話1 支及甲○○所有之門號
    0000000000號行動電話1 支（各含SIM 卡1 枚）。
二、詎甲○○為求脫罪，竟基於教唆乙○○為偽證之犯意，於98
    年9 月4 日下午至臺灣板橋地方法院檢察署接受檢察官訊問
    後，在臺北市內湖區某處致電予乙○○，教唆乙○○於受檢
    察官傳喚到庭作證時，就上開案情有重要關係之事項為虛偽
    陳述。乙○○受甲○○之教唆後，明知具結作證之證人應有
    據實陳述之義務，不得為虛偽陳述，卻基於偽證之犯意，於
    98年10月13日該署檢察官偵辦甲○○所涉妨害風化案件作證
    時，對於案情有重要關係之事項，於供前具結虛偽證述甲○
    ○（即阿龍）並沒有為其（指乙○○）介紹性交易，是其他
    人介紹其與李先生（即男客李坤洲）交易，其當時告訴甲○
    ○要去找朋友，叫甲○○先去逛一下，該案與甲○○無關云
    云。嗣經檢察官質疑乙○○之證詞繼續偵查後，乙○○始於
    98年10月19日下午在該署偵查庭內，向檢察官自白偽證犯行
    ，並證述甲○○之妨害風化犯行，再經檢察官調查其他事證
    後，甲○○始於99年2 月3 日在該署偵查庭內，向檢察官自
    白妨害風化及教唆偽證全部犯行，檢察官遂於99年2 月10日
    就甲○○、乙○○2 人所涉之妨害風化、偽證等犯行全部起
    訴，並移請本院審理。
三、案經臺北縣政府警察局板橋分局報告臺灣板橋地方法院檢察
    署檢察官偵查及該署檢察官自動檢舉偵查後起訴。
    理  由
一、本件係經被告甲○○、乙○○於準備程序當庭就被訴事實為
    有罪之陳述，經本院合議庭裁定由受命法官改依簡式審判程
    序審理，則依刑事訴訟法第273 條之2 、同法第159 條第2
    項之規定，不適用傳聞法則有關限制證據能力之相關規定，
    合先敘明。
二、上揭事實，業據被告甲○○、乙○○於本院審理時均坦承不
    諱，被告甲○○妨害風化犯行並有證人乙○○於偵查時之證
    述、證人李坤洲於警詢時之證詞、通聯紀錄及扣案之被告甲
    ○○所有之手機1 支可憑；另被告甲○○、乙○○之教唆偽
    證、偽證犯行，則有偵查卷附之乙○○訊問筆錄、乙○○親
    書之具結文及通聯紀錄可憑，前開補強證據，已足資擔保被
    告2 人任意性自白之真實性，核與事實相合，堪以認定。本
    案事證明確，被告2 人犯行均堪認定，應依法論科。
三、核被告甲○○所為，係犯刑法第231 條第1 項前段之圖利媒
    介性交罪，及刑法第29條第1 項、第168 條之教唆偽證罪。
    被告乙○○所為，係犯刑法第168 條之偽證罪。被告甲○○
    與真實姓名年籍不詳之經營應召站之成年人士間，就上揭媒
    介男客與女子為性交之犯行，有犯意聯絡及行為分擔，皆為
    共同正犯。按刑事法若干犯罪行為態樣，本質上原具有反覆
    、延續實行之特徵，立法時既予特別歸類，定為犯罪構成要
    件之行為要素，則行為人基於概括之犯意，在密切接近之一
    定時、地持續實行之複次行為，倘依社會通念，於客觀上認
    為符合1 個反覆、延續性之行為觀念者，於刑法評價上，即
    應僅成立1 罪。學理上所稱「集合犯」之職業性、營業性或
    收集性等具有重複特質之犯罪均屬之，例如經營、從事業務
    、收集、販賣、製造、散布等行為概念者是。查被告甲○○
    自98年8 月間受僱於該應召站擔任司機開始，至同年9 月3
    日為警查獲時止，即反覆、延續上揭犯行，應以集合犯論以
    1 罪。被告甲○○教唆被告乙○○為偽證犯行，係屬教唆犯
    ，應依所教唆之罪處罰之。被告甲○○、乙○○2 人於本件
    妨害風化案件裁判確定前，分別自白其教唆偽證、偽證犯行
    ，有偵查卷附訊問筆錄、本院準備程序筆錄可憑，其等教唆
    偽證、偽證犯行部分，均應依刑法第172 條規定減輕其刑。
    爰審酌被告甲○○正值青壯，竟媒介女子與他人性交，敗壞
    社會風氣，又教唆偽證企圖卸責，被告乙○○受人唆使竟萌
    偽證之念，藐視證人到庭作證之義務，虛捏情詞，其等所為
    均影響司法威信，並對國家司法權之行使產生一定危害，惟
    念其等平日素行尚佳，並審酌其等犯罪動機、目的、方法、
    手段及犯後態度良好尚知悔悟等一切情狀，分別量處如主文
    所示之刑，被告甲○○部分並定其執行刑。扣案之門號0000
    000000號行動電話1 支（含SIM 卡1 枚），係被告甲○○所
    有，為犯本件妨害風化犯行所用之物，業據被告甲○○供承
    在卷，應依刑法第38條第1 項第2 款規定宣告沒收。另扣案
    之被告乙○○所有之行動電話1 支（含SIM 卡1 枚），因與
    其偽證犯行無關，爰不宣告沒收，併此敘明。
據上論斷，應依刑事訴訟法第273 條之1 第1 項、第299 條第1
項前段，刑法第28條、第231 條第1 項前段、第29條、第168 條
、第172 條、第51條第5 款、第38條第1 項第2 款，刑法施行法
第1 條之1 ，判決如主文。
本案經檢察官楊景舜到庭執行職務。 
中    華    民    國    99    年    6     月    1     日
                  刑事第十六庭  法  官  陳正昇
以上正本證明與原本無異。
如不服本判決應於收受送達後10日內向本院提出上訴書狀，並應
敘述具體理由；其未敘述上訴理由者，應於上訴期間屆滿後20日
內向本院補提理由書（均須按他造當事人之人數附繕本）「切勿
逕送上級法院」
                                書記官  林文達
中    華    民    國    99    年    6     月    2     日
附錄本案論罪科刑法條全文
刑法第231條
意圖使男女與他人為性交或猥褻之行為，而引誘、容留或媒介以
營利者，處5年以下有期徒刑，得併科10萬元以下罰金。以詐術
犯之者，亦同。
公務員包庇他人犯前項之罪者，依前項之規定加重其刑至二分之
一。

刑法第168條
於執行審判職務之公署審判時或於檢察官偵查時，證人、鑑定人
、通譯於案情有重要關係之事項，供前或供後具結，而為虛偽陳
述者，處7年以下有期徒刑。

司法院資訊處製作；財團法人民間司法改革基金會備份。
